【裁判字號】    89,交易,38
【裁判日期】    890706
【裁判案由】    過失傷害等
【裁判全文】
臺灣花蓮地方法院刑事判決                          八十九年度交易字第三八號
    公  訴  人  臺灣花蓮地方法院檢察署檢察官
    被      告  甲○○
右列被告因公共危險等案件，經檢察官提起公訴（八十八年度偵字第三七一六號），
本院判決如左：
    主  文
甲○○服用酒類，不能安全駕駛動力交通工具而駕駛，處拘役貳拾伍日，如易科罰金
，以佰元折算壹日；又因過失傷害人，處拘役柒拾日，如易科罰金，以佰元折算
壹日。應執行拘役捌拾伍日，如易科罰金，以佰元折算壹日。
    事  實
一、甲○○於民國八十八年八月九日中午十二時許，在花蓮縣玉里鎮某店內用餐並飲
    用酒類，飲至下午二時許，明知自己並未考領自用小客車駕駛執照，並於酒後吐
    氣酒精濃度達每公升０‧六毫克，已不能安全駕駛動力交通工具，竟仍駕駛ＩＹ
    －五五七八號自用小客車，於下午三時二十分許，由西往東方向行駛於花蓮縣玉
    里鎮○○路（屬未劃分向線之五米寬道路），迨行駛至該路五之二號前彎道時，
    適有乙○○駕駛ＷＷＨ－八二五號輕型機車亦循該路由對向駛來，甲○○應注意
    能注意而未注意靠右行駛，而乙○○亦因與路旁友人打招呼，並未注意車前狀況
    ，隨時採取必要之安全措施，致二車於路中對撞，乙○○因而人車倒地，受到左
    股骨骨折、上背燙傷之傷害。
二、案經被害人乙○○訴由花蓮縣警察局玉里分局報請臺灣花蓮地方法院檢察署檢察
    官偵查起訴。
    理  由
一、訊之被告甲○○固坦承有於右揭時、地與告訴人乙○○發生車禍，並坦承自己曾
    於駕車前飲酒，且未考領小客車駕駛執照等情，惟辯稱：伊未酒醉，駕車並未受
    到酒精影響；伊看見告訴人機車駛來，遂停車等候，告訴人自己不看前面而撞上
    伊車，並非伊駕車撞乙○○云云。經查被告於駕車前曾飲用酒類之事實，業據證
    人即其同行友人丙○○證述在卷，且於事故發生後，在花蓮縣警察局玉里分局玉
    里派出所接受警察施以酒精測試時，其酒後吐氣酒精濃度尚達每公升０‧六毫克
    ，有酒精測試值表乙紙在卷可稽，並已據證人即曾往現場處理本件車禍事件及為
    被告施以酒測之玉里派出所警員丁○○於八十九年五月二十四日本院履勘現場時
    ，到場結證稱：「被告當時語無倫次，有喝酒情形，我們當時要帶他回去，他還
    在車上，‧‧‧被告堅持不下車，要自己開車，他一直重複說他有喝酒但沒有酒
    意，‧‧‧酒測後被告還在酒測單上註明無酒意」等語翔實。而從證人上開情詞
    以觀，恰可查悉被告酒後之舉止反常，顯已達不能安全駕駛動力交通工具之程度
    。次查被告所涉過失傷害犯行部分，亦據告訴人乙○○於警訊及偵、審中指訴歷
    歷，並有道路交通事故調查報告表附現場圖乙紙、現場相片四幀及診斷證明書乙
    紙在卷可參，且從上開現場圖及現場照片中所示兩車對撞後停車、倒地位置及車
    損部位、散落物散佈之情形，均可明顯看出被告當時並未靠右行駛，而係行駛於
    路中央，衡情顯有過失（肇事主因），此經台灣省花東區車輛行車事故鑑定委員
    會為相同之認定，有該委員會鑑定意見書乙份附卷足參，雖告訴人於本件車禍之
    發生，亦有未注意車前狀況之過失（肇事次因），惟被告之過失責任並不因之而
    免除。被告前揭辯解，旨在卸責，尚無足採。本件事證已明，被告上開犯行均堪
    認定，應予依法論科。
二、核被告所為，係犯刑法第一百八十五條之三之不能安全駕駛罪及第二百八十四條
    第一項前段之過失傷害罪。查其所犯前開二罪名，犯意各別，行為互殊，應予分
    論併罰。又被告既「無駕駛執照駕車」又「酒醉駕車」，因而致告訴人受傷，依
    法應負刑事責任，自應依道路交通管理處罰條例第八十六條第一項之規定，就其
    所犯過失傷害乙罪，遞加重其刑。爰審酌被告之前科素行，過失程度及告訴人所
    受損害，及被告迄今仍未與告訴人達成民事和解，犯後更否認犯行，飾詞卸責等
    一切情狀，就其所犯二罪分別量處如主文所示之刑，並定其應執行刑及諭知易科
    罰金之折算標準，以示懲儆。
據上論斷，依刑事訴訟法第二百九十九條第一項前段，道路交通管理處罰條例第八十
六條第一項，刑法第一百八十五條之三、第二百八十四條第一項前段、第四十一條、
第五十一條第六款，罰金罰鍰提高標準條例第一條前段、第二條，判決如主文。
本案經檢察官李子春到庭執行職務
中      華      民      國    八  十  九    年    七    月      六      日
                              臺灣花蓮地方法院刑事庭
                                  法  官  張  健  河
右正本證明與原本無異。
如對本判決不服，應於送達後十日內，向本院提出上訴狀。（應抄附繕本）告訴人或
被害人如對於本判決不服者，應具備理由請求檢察官上訴，其上訴期間之計算係以檢
察官收受判決正本之日期為準。
                                  法院書記官
中      華      民      國    八  十  九    年    七    月      六      日
附錄本案論罪科刑法律條文：刑法第第一百八十五條之三、第二百八十四條第一項前
段
刑法第一百八十五條之三
服用毒品、麻醉藥品、酒類或其他相類之物，不能安全駕駛動力交通工具而駕駛者，
處一年以下有期徒刑、拘役或三萬元以下罰金。
刑法第二百八十四條
因過失傷害人者，處六月以下有期徒刑、拘役或五百元以下罰金。致重傷者，處一年
以下有期徒刑、拘役或五百元下罰金。
從事業務之人，因業務之過失傷害人者，處一年以下有期徒刑、拘役或一千元以下罰
金。致重傷者，處三年以下有期徒刑、拘役或二千元以下罰金。


司法院資訊處製作；財團法人民間司法改革基金會備份。
